【裁判字號】    95,訴,2679
【裁判日期】    951018
【裁判案由】    偽造文書等
【裁判全文】
臺灣臺中地方法院刑事判決              95年度訴字第2679號
公  訴  人  臺灣臺中地方法院檢察署檢察官
被      告  丙○○
                    （現另案在臺灣臺中監獄執行中）
上列被告因偽造文書等案件，經檢察官提起公訴（九十五年度偵
字第一二二一八、一六一四三號，九十五年度毒偵字第二五五七
號），被告於本院行準備程序時就被訴事實為有罪之陳述，經受
命法官聽取當事人意見後，由本院合議庭裁定以簡式審判程序審
理，判決如下：
    主  文
丙○○行使偽造私文書，足以生損害於公眾及他人，累犯，處有
期徒刑捌月；變造之「乙○」國民身分證、駕駛執照各壹張及附
表所示偽造之署押計伍拾壹枚，均沒收。又施用第一級毒品，累
犯，處有期徒刑壹年；又施用第二級毒品，累犯，處有期徒刑陸
月；扣案之安非他命吸食器壹支及夾鏈袋壹個，均沒收。應執行
有期徒刑貳年；變造之「乙○」國民身分證、駕駛執照各壹張及
附表所示偽造之署押計伍拾壹枚暨扣案之安非他命吸食器壹支及
夾鏈袋壹個，均沒收。
    事實及理由
一、丙○○前於民國九十二年間因施用毒品案件，經本院以九十
    二年度毒聲字第一七九二號裁定送觀察、勒戒後，認無繼續
    施用毒品之傾向，於九十二年十月八日執行完畢釋放後，由
    臺灣臺中地方法院檢察署檢察官以九十二年度毒偵字第一九
    三三號為不起訴處分確定。復因竊盜案件，經本院以九十三
    年度中簡字第三一九一號判處有期徒刑三月確定，於九十四
    年四月四日易科罰金執行完畢。再因施用第一、二級毒品案
    件，經本院以九十四年度訴字第三一○八號判處有期徒刑十
    月、五月，應執行有期徒刑一年一月確定在案，丙○○經合
    法傳訊、拘提未到案執行，於九十五年三月八日經臺灣臺中
    地方法院檢察署發佈通緝。
二、詎丙○○仍不知悔改，為躲避查緝，竟於九十五年三月十五
    日前幾日，在臺中市○○路與漢口路交岔口附近，將三張本
    人照片交付真實姓名、年籍不詳，綽號「阿清」之成年男子
    （下稱「阿清」），委其變造國民身分證、汽車駕駛執照，
    而於同年月十五日某時，以新臺幣（下同）二萬元之代價取
    得已換貼丙○○照片而變造完成之特種文書即「乙○」身分
    證、汽車駕駛執照各一枚以供行使，致生損害於「乙○」及
    戶政管理機關、公路監理機關管理各該證照之正確性。
三、丙○○亦不思徹底戒絕毒品，復於前開觀察勒戒執行完畢後
    五年內及五年內再犯經依法追訴處罰後，另分別基於施用第
    一級毒品海洛因、第二級毒品安非他命之犯意，於九十五年
    三月二十二日二十、二十一時許，在臺中市○區○○○街二
    九六號C棟七樓之六，以將第一級毒品海洛因置於香菸中燒
    烤而吸取其煙霧之方式，非法施用第一級毒品海洛因一次；
    再於同日二十二時許，以將安非他命置於吸食器上燒烤而吸
    取其煙霧之方式，非法施用第二級毒品甲基安非他命乙次。
    嗣於同年月二十四日上午九時四十五分許，為警持搜索票在
    上址查獲，並扣得安非他命吸食器二支、夾鏈袋一個。並經
    警採尿送驗，均呈鴉片類及安非他命類毒品陽性反應，因而
    查悉上情。
四、又丙○○於上揭時、地為警查獲後，為掩飾其通緝犯之真實
    身分，竟冒用「乙○」之名應訊，並於同日基於行使偽造之
    私文書暨變造之特種文書及偽造署押之犯意，於警詢時先持
    前開變造之「乙○」身分證及汽車駕駛執照應訊而行使之，
    並於附表所示編號第一至十四號之文件上，接續偽造「乙○
    」之署押合計四十九枚（簽名十六枚、指印三十三枚）；另
    基於行使偽造私文書之概括犯意，於附表編號第十五號所示
    之私文書（申請書）上，偽造「乙○」之署押二枚（簽名一
    枚、指印一枚），進而偽造完成該私文書，並持交臺灣臺中
    看守所承辦人員，表示申請之意而行使之，均足以生損害於
    「乙○」及司法機關追訴犯罪、監所管理人犯之正確性。嗣
    於同年四月七日經臺灣臺中地方法院檢察署檢察官提訊丙○
    ○進行活體指紋比對而獲悉上情。
五、案經臺灣臺中地方法院檢察署檢察官檢察官主動簽分偵查起
    訴。
    理  由
一、上開事實，業據被告丙○○於偵訊中及本院審理時坦承不諱
    ，核與證人即被害人乙○於警詢中證述之情節相符，且被告
    於九十五年四月七日，經送往臺中市警察局鑑識課進行活體
    指紋比對結果，其指紋與該局檔存之「丙○○」指紋卡上指
    紋相符，有臺中市警察局第三分局九十五年四月七日中分三
    偵字第○九五○○○○八○五號函檢附之指紋鑑驗書一份在
    卷可稽，復有如附表所示之搜索票、搜索扣押筆錄、扣押目
    錄表、逮捕通知書、警局調查筆錄、採集尿液鑑定同意書、
    委託尿液檢驗代號與真實姓名對照表、「乙○」口卡片、林
    世祥指認照片、臺灣臺中地方法院檢察署偵訊筆錄、本院訊
    問筆錄、臺灣臺中看守所新收收容人內外傷紀錄表、紋身紀
    錄表、法定傳染病調查表、申請書各一份在卷可稽，及有現
    場照片、臺灣臺中看守所內所採集之尿液檢體經送中山醫學
    大學附設醫院藥物濫用檢測中心檢驗後併呈安非他命類及鴉
    片類陽性反應報告書一份（九十五年度偵字第一六一七號第
    十九頁）暨該院出具之驗尿報告書（臺中市警察局第三分局
    中分三偵字第○九五○○一○四二六號偵查卷第十九頁）附
    卷可參，且有安非他命吸食器二支、夾鏈袋一個扣案可供佐
    證，足徵被告被告自白與事實相符。又查，被告前曾於九十
    二年間因施用毒品案件，經本院以九十二年度毒聲字第一七
    九二號裁定送觀察、勒戒後，認無繼續施用毒品之傾向，於
    九十二年十月八日執行完畢釋放後，由臺灣臺中地方法院檢
    察署檢察官以九十二年度毒偵字第一九三三號為不起訴處分
    確定。復因因施用第一、二級毒品案件，經本院以九十四年
    度訴字第三一○八號判處有期徒刑十月、五月，應執行有期
    徒刑一年一月確定等情，亦有臺灣高等法院被告全國前案紀
    錄表、臺灣臺中地方法院檢察署刑案資料查註紀錄表可佐，
    是被告確有於前開觀察勒戒執行完畢釋放後五年內及五年內
    再犯經依法追訴處罰後，再犯本件施用第一、二級毒品之犯
    行。從而，本件事證明確，被告犯行應堪認定，應依法論科
    。
二、新舊法比較適用：按被告行為後，刑法及刑法施行法業於九
    十四年二月二日經總統以華總一義字第○九四○○○一四九
    ○一號令修正公布，並於九十五年七月一日施行。按行為後
    法律有變更者，適用行為時之法律，但行為後之法律有利於
    行為人者，適用最有利於行為人之法律，現行刑法第二條第
    一項定有明文。此條規定乃與刑法第一條罪刑法定主義契合
    ，而貫徹法律禁止溯及既往原則，係規範行為後法律變更所
    生新舊法律比較適用之準據法，是刑法第二條本身雖經修正
    ，但刑法第二條既屬適用法律之準據法，本身尚無比較新舊
    法之問題，應一律適用裁判時之現行刑法第二條規定以決定
    適用之刑罰法律，先予辨明。又本次刑法修正之比較新舊法
    ，應就罪刑有關之共犯、未遂犯、想像競合犯、牽連犯、連
    續犯、結合犯，以及累犯加重、自首減輕暨其他法定加減原
    因（如身分加減）與加減例等一切情形，本於統一性及整體
    性原則，綜其全部罪刑之結果而為比較，亦有最高法院九十
    五年度第八次刑庭會議決議可資參照，是以：
  1.刑法第二百十六條、第二百十二條法定刑為罰金部分：
    (1)被告行為後，刑法第三十三條第五款業經修正；修正後刑
      法該款規定「罰金：新臺幣一千元以上，以百元計算之。
      」，與修正前該款規定「罰金：一元以上。」不同。比較
      新舊法結果，以舊法較有利於行為人，故依刑法第二條第
      一項前段規定，本案關於上開法條之法定刑罰金部分，自
      應適用行為時之法律即修正前刑法第三十三條第五款規定
      決定其罰金部分之法定刑。
    (2)法定刑為罰金之提高標準部分：
      被告行為後，關於刑法罰金刑部分，業於九十五年六月十
      四日以華總一義字第○九五○○○三五一八一號令增訂公
      布刑法施行法第一條之一，明定：「中華民國九十四年一
      月七日刑法修正施行後（按指九十五年七月一日），刑法
      分則編所定罰金之貨幣單位為新臺幣。九十四年一月七日
      刑法修正時，刑法分則編未修正之條文定有罰金刑者，自
      九十四年一月七日刑法修正施行後，就其所定數額提高為
      三十倍。但七十二年六月二十六日到九十四年一月七日新
      增或修正之條文，就其所定數額提高為三倍。」，與該條
      增訂公布前，就罰金刑部分所適用之罰金罰鍰提高標準條
      例第一條前段、現行法規所定貨幣單位折算新臺幣條例第
      二條規定不同。而上開法條係刑法分則編未修正之條文而
      定有罰金刑者，比較新舊法適用之結果，其關於法定刑為
      罰金部分之提高標準，新法並無較有利於被告之情形，故
      依刑法第二條第一項前段規定，本案關於上開法條之法定
      刑罰金提高標準部分，自應適用行為時之法律即罰金罰鍰
      提高標準條例第一條及現行法規所定貨幣單位折算新臺幣
      條例第二條。
  2.共犯規定部分：被告行為時刑法第二十八條規定為：「二人
    以上共同實施犯罪之行為者，皆為正犯」，修正施行後之規
    定則為：「二人以上共同實行犯罪之行為者，皆為正犯」，
    揆諸本條之修正理由係為釐清陰謀共同正犯、預備共同正犯
    是否合乎本條規定之正犯要件，比較新、舊法結果，適用舊
    法對於被告並無不利，則依修正後之刑法第二條第一項前段
    ，自應適用行為時即修正前之刑法第二十八條規定。
  3.累犯規定部分：
    被告於五年以內再犯本件有期徒刑以上之罪，不論依修正前
    之刑法第四十七條，或修正後第四十七條第一項之規定，均
    構成累犯，對被告而言並無有利或不利之情形，自不生新舊
    法比較之問題，應逕依修正前之刑法第四十七條，論以累犯
    ，並加重其刑。
  4.牽連犯部分：
    被告行為後，刑法第五十五條後段牽連犯之規定，業於九十
    四年一月七日修正公布刪除，並於九十五年七月一日施行，
    此刪除雖非犯罪構成要件之變更，但顯已影響行為人刑罰之
    法律效果，自屬法律有變更，依新法第二條第一項規定，比
    較新、舊法結果，應適用較有利於被告之行為時法律即舊法
    論以牽連犯。
  5.定應執行刑部分：
    被告行為後，刑法第五十一條第五款亦已修正數罪併罰定其
    應執行者：「宣告多數有期徒刑者，於各刑中之最長期以上
    ，各刑合併之刑期以下，定其刑期。但不得逾三十年。」，
    與舊法規定之數罪併罰定其應執行者：「宣告多數有期徒刑
    者，於各刑中之最長期以上，各刑合併之刑期以下，定其刑
    期。但不得逾二十年。」之規定相較，自以舊法規定之定應
    執行刑之上限為二十年對行為人較為有利，此為影響行為人
    刑罰之法律效果，是被告行為後法律已有所變更，經比較新
    舊刑法第五十一條第五款之規定，新法之規定對被告並無較
    為有利之情形，應依刑法第二條第一項前段之規定，適用被
    告行為時之舊法，而定其應執行之刑。
  6.綜合上述各條文修正前、後之比較，揆諸前揭最高法院決議
    及修正後刑法第二條第一項前段、但書規定之「從舊從輕」
    原則，綜其全部罪刑之比較，自應一體適用被告行為時之法
    律，即修正前刑法之相關規定論處。又從刑應依附於主刑，
    不得割裂適畢，是本件有關沒收部分，亦應依修正前刑法相
    關規定，諭知沒收。
三、論罪科刑部分：
(一)、按海洛因、安非他命分係毒品危害防制條例第二條第二項第
    一、二款所定之第一、二級毒品，不得非法施用。故核被告
    犯罪事實三所為，係犯毒品危害防制條例第十條第一項之施
    用第一級毒品罪及同條例第十條第二項之施用第二級毒品罪
    。其因施用第一、二級毒品而持有第一、二級毒品之低度行
    為，為施用之高度行為所吸收，不另論罪。
(二)、再按刑法第二百十二條所定「關於品行、能力、服務或其他
    相類之證書、介紹書」，係指除例示性規定以外，所有公私
    立機關所發給有關品行、能力、服務或其他相類之證書、介
    紹書而言，屬概括性規定，而汽車牌照為公路監理機關所發
    給，固具有公文書性質，惟依道路交通安全規則規定，汽車
    牌照僅為行車之許可憑證，自屬於刑法第二百十二條所列特
    許證之一種（最高法院六十三年台上字第一五五○號判例參
    照），故國民身分證、駕駛執照，均係屬刑法第二百十二條
    關於身分、能力之證書。次按簽他人姓名並按指印，該指印
    同為代表該被冒用者之姓名，作用及效力與署押無異，亦屬
    署押之一種；又冒名於警局逮捕通知書上之「收受人簽章欄
    」內簽名、按捺指印，係表示已受領該告知書並知悉所犯罪
    名及法律權利之意思，應屬刑法第二百十條之私文書，然如
    僅在警局逮捕通知書上之「被通知人欄」內簽名、按捺指印
    ，當認僅處於受通知者之地位，尚不能表示其係有製作何種
    文書之意思及曾為何項之意思表示，應僅成立偽造署押罪（
    最高法院九十一年度台非字第二九五號判決意旨參照）；再
    者，如附表編號第十五號之申請書，依其記載內容已足以表
    示提出申請之意，自屬私文書。故核被告犯罪事實二所為，
    其委託「阿清」變造國民身分證、汽車駕駛執照，而取得已
    換貼其照片而變造完成之特種文書即「乙○」身分證、汽車
    駕駛執照各一枚以供行使之犯行，係犯刑法第二百十六條、
    第二百十二條行使變造特種文書罪（尚無證據證明被告有偽
    造公印、公印文之犯行）。被告就上開變造特種文書之犯行
    與「阿清」間，有犯意聯絡及行為分擔，為共同正犯。再被
    告偽造「乙○」簽名及指印於附表編號第一至十四號所示其
    餘文件上之行為，係犯刑法第二百十七條之偽造署押罪；又
    其於附表編號第十五號所示之申請書上偽造「乙○」署押並
    持以行使部分，係犯刑法第二百十六條、第二百十條之行使
    偽造私文書罪。被告變造「乙○」國民身分證、駕駛執照之
    特種文書後復加以行使，其變造之低度行為為行使之高度行
    為所吸收，不另論罪。次按連續犯與接續犯之區別在於連續
    犯之成立，除主觀上需基於一個概括之犯意外，客觀上需先
    後數行為，逐次實施而具連續性，侵害數個同性質之法益，
    其每一前行為與次行為，依一般社會健全觀念，在時間差距
    上，可以分開，在刑法評價上，各具獨立性，每次行為皆可
    獨立成罪，構成同一之罪名；如數行為於同時同地或密切接
    近之時地實施，侵害同一之法益，各行為之獨立性極為薄弱
    ，依一般社會健全觀念，在時間差距上，難以強行分開，在
    刑法評價上，以視為數個舉動之接續施行，合為包括之一行
    為予以評價，較為合理，則屬接續犯，而為包括之一罪（最
    高法院八十六年台上字第三二九五號判例參照）。本件被告
    為掩飾其通緝犯之身分，於如附表編號第一至十四號所示文
    件上多次偽造「乙○」之署押，係利用同一冒名應訊之機會
    ，又均在同一司法追訴程序中，時間差距上難以強行分割，
    復侵害同一財產法益，在刑法評價上，以視為數個舉動之接
    續施行，合為包括之一行為予以評價，較為合理，而應認係
    接續犯，為包括之一罪，檢察官認係連續犯，尚有未洽。再
    被告於如附表編號第十五號申請書上偽造署押之行為，為偽
    造私文書之部分行為；偽造私文書後復持以行使，其偽造之
    低度行為，為行使之高度行為所吸收，不另論罪。被告所犯
    前開變造及行使變造特種文書罪、偽造及行使偽造私文書罪
    、偽造署押罪，均係為達成冒「乙○」名義應訊、避免遭查
    緝之目的所為，是該三罪間具有方法、目的之牽連關係，為
    牽連犯，依修正前刑法第五十五條規定從一重之行使偽造私
    文書罪處斷。至被告上開偽造及行使如附表編號第十五號申
    請書之犯行，雖未經檢察官起訴，惟該部分與已起訴之行使
    變造特種文書、偽造署押部分有牽連犯之裁判上一罪關係，
    業如前述，本院自得併予審理，附此敘明。
(三)、又被告所犯上開施用第一級毒品罪、施用第二級毒品罪及行
    使偽造私文書罪，三罪間犯意各別，行為互殊，罪名不同，
    應分論併罰。
(四)、再被告有如犯罪事實欄所載曾受有期徒刑執行完畢之前科，
    此有臺灣臺中地方法院檢察署刑案資料查註紀錄表及臺灣高
    等法院被告全國前案紀錄表各一份在卷足憑，其於五年以內
    故意再犯本件有期徒刑以上之罪，為累犯，應依修正前刑法
    第四十七條之規定，加重其刑。
(五)、爰審酌被告為逃避員警之追緝，即冒用他人姓名應訊，足以
    影響偵查機關調查之正確性，浪費司法資源，並使案外人「
    乙○」有受刑事處罰之危險，暨一再施用毒品，經觀察勒戒
    及追訴處罰後，仍不知戒惕，再次施用第一、二級毒品，無
    視於毒品對於自身健康之戕害及國家對於杜絕毒品犯罪之禁
    令，不知戒除惡習，其施用毒品並無危害他人，本之施用毒
    品者均有相當程度之成癮性及心理依賴，其犯罪心態與一般
    刑法犯罪之本質並不相同，容應以「病人」之角度為考量，
    並側重適當之醫學治療及心理矯治為宜，及兼顧被告斷絕生
    理成癮性及心理依賴性之必要，量刑實不宜過輕，及被告於
    犯後能坦承犯行，態度尚可，施用毒品之次數，及其犯罪之
    動機、目的、手段等一切情狀，分別量處如主文所示之刑，
    ，並定其應執行之刑，以資懲儆。
(六)、至被告所購得變造之「乙○」國民身分證、駕駛執照各一張
    ，均係被告所有且供犯罪所用或犯罪預備、犯罪所得之物，
    業據被告供明在卷，爰依刑法第三十八條第一項第二、三款
    規定，併宣告沒收之。又附表所示之偽造「乙○」署押計五
    十一枚，均應依刑法第二百十九條之規定，宣告沒收。另扣
    案之安非他命吸食器二支其中一支及夾鏈袋一個，均係被告
    所有且供施用安非他命所用之物，並據被告供明在卷，爰依
    刑法第三十八條第一項第二款規定，宣告沒收之；至另一支
    安非他命吸食器，被告供稱非其所有，本院亦查無證據證明
    係其所有，爰不予宣告沒收，併此敘明。
據上論斷，應依刑事訴訟法第二百七十三條之一第一項、第二百
九十九條第一項前段，毒品危害防制條例第十條第一項、第二項
，刑法第十一條前段、第二條第一項但書、第二百十六條、第二
百十條、第二百十二條、第二百十七條、第五十五條（修正前）
、第二百十九條、第三十八條第一項第二、三款（修正前）、第
四十七條（修正前）、第五十一條第五款（修正前），罰金罰鍰
提高標準條例第一條前段，判決如主文。
本案經檢察官甲○○到庭執行職務。
中    華    民    國    95    年    10    月    18    日
                  刑事第八庭        法  官  洪堯讚
上正本證明與原本無異。
如不服本判決，應於判決送達後十日內，向本院提出上訴狀（須
附繕本），上訴於臺灣高等法院臺中分院。
中    華    民    國    95    年    10    月    18    日
                                    書記官  柳寶倫
附錄論罪科刑法條
中華民國刑法第210條
偽造、變造私文書，足以生損害於公眾或他人者，處 5 年以下有
期徒刑。
中華民國刑法第212條
偽造、變造護照、旅券、免許證、特許證及關於品行、能力服務
或其他相類之證書、介紹書，足以生損害於公眾或他人者，處1
年以下有期徒刑、拘役或3百元以下罰金。
中華民國刑法第216條
行使第 210 條至第 215 條之文書者，依偽造、變造文書或登載
不實事項或使登載不實事項之規定處斷。
中華民國刑法第217條第1項
偽造印章、印文或署押，足以生損害於公眾或他人者，處 3 年以
下有期徒刑。
毒品危害防制條例第10條
施用第一級毒品者，處 6 月以上 5 年以下有期徒刑。
施用第二級毒品者，處 3 年以下有期徒刑。
~fo
附表：
┌──┬──┬──────────────────────┬───┬───┬──────┐
│編號│時間│        種類                                │ 簽名 │ 指印 │    備註    │
├──┼──┼──────────────────────┼───┼───┼──────┤
│ 1  │95年│臺灣臺中地方法院搜索票                      │ 1枚  │ 1枚  │臺中市警察局│
│    │3月2│                                            │      │      │第三分局刑案│
│    │4日 │                                            │      │      │偵查卷P2    │
├──┼──┼──────────────────────┼───┼───┼──────┤
│ 2  │同上│台中市警察局第三分局搜                      │ 1枚  │ 1枚  │同上卷P5    │
│    │    │索扣押筆錄                                  │      │      │            │
├──┼──┼──────────────────────┼───┼───┼──────┤
│ 3  │同上│台中市警察局第三分局扣                      │ 2枚  │ 2枚  │同上卷P7    │
│    │    │押物品目錄表                                │      │      │            │
├──┼──┼──────────────────────┼───┼───┼──────┤
│ 4  │同上│台中市警察局第三分局逮                      │ 1枚  │ 1枚  │同上卷P9    │
│    │    │捕通知之被通知人欄                          │      │      │            │
├──┼──┼──────────────────────┼───┼───┼──────┤
│ 5  │同上│警詢筆錄                                    │ 3枚  │ 17枚 │同上卷P14~18│
├──┼──┼──────────────────────┼───┼───┼──────┤
│ 6  │同上│台中市警察局第三分局委                      │      │ 1枚  │同上卷P21   │
│    │    │託尿液檢驗代號與真實姓                      │      │      │            │
│    │    │名對照表                                    │      │      │            │
├──┼──┼──────────────────────┼───┼───┼──────┤
│ 7  │同上│台中市警察局第三分局東                      │  1枚 │ 1枚  │同上卷P23   │
│    │    │區分駐所採集尿液鑑定同                      │      │      │            │
│    │    │意書                                        │      │      │            │
├──┼──┼──────────────────────┼───┼───┼──────┤
│ 8  │同上│乙○口卡片                                  │  1枚 │ 1枚  │同上卷P25   │
├──┼──┼──────────────────────┼───┼───┼──────┤
│ 9  │同上│林世祥指認照片                              │  1枚 │ 1枚  │同上卷P30   │
│    │    │                                            │      │      │            │
├──┼──┼──────────────────────┼───┼───┼──────┤
│ 10 │同上│偵訊筆錄                                    │ 1枚  │      │95毒偵1617號│
│    │    │                                            │      │      │卷P9        │
├──┼──┼──────────────────────┼───┼───┼──────┤
│ 11 │同上│法官訊問筆錄                                │ 1枚  │      │95毒聲字第36│
│    │    │                                            │      │      │號卷p4      │
├──┼──┼──────────────────────┼───┼───┼──────┤
│ 12 │同上│台中看守所新收收容人內                      │ 1枚  │ 5枚  │95毒偵1617卷│
│    │    │外傷紀錄表                                  │      │      │P63         │
├──┼──┼──────────────────────┼───┼───┼──────┤
│ 13 │同上│台中看守所收容人紋身紀                      │ 1枚  │ 1枚  │同上卷P64   │
│    │    │錄表                                        │      │      │            │
├──┼──┼──────────────────────┼───┼───┼──────┤
│ 14 │同上│台中看守所新收容人法定                      │ 1枚  │ 1枚  │同上卷P65   │
│    │    │傳染病調查表                                │      │      │            │
├──┼──┼──────────────────────┼───┼───┼──────┤
│ 15 │同上│申請書                                      │ 1枚  │ 1枚  │同上卷P66   │
├──┼──┼──────────────────────┼───┼───┼──────┤
│總計│    │                                            │17枚  │34枚  │            │
└──┴──┴──────────────────────┴───┴───┴──────┘


司法院資訊處製作；財團法人民間司法改革基金會備份。
